臺灣彰化地方法院刑事判決　　　　　　　 94年度易字第924號
公　訴　人　臺灣彰化地方法院檢察署檢察官
被　　　告　甲○○原名陳永松.
上列被告因竊盜案件，經檢察官聲請簡易判決處刑（94年度偵字
第4889號）、移送併案審理（94年度偵字第5074、6315、7524號
），經本院北斗簡易庭（94年度斗簡字第343號）認為不宜，簽
移本院改依通常程序審理，因具有刑事訴訟法第273條之1第1項
之情形，本院裁定改依簡式審判程序審理判決如下：
    主  文
甲○○共同連續攜帶兇器竊盜，處有期徒刑拾月。
扣案之已磨平之六角扳手壹支及六角扳手貳支均沒收。
    犯罪事實及理由
一、犯罪事實：
(一)、甲○○（原名陳永松，於民國八十五年七月九日改名）基於
    意圖為自己不法所有之概括犯意，先於1.民國九十四年六月
    十五日二十三時三十分許，攜帶其所有客觀上足對人之生命
    、身體、安全構成威脅，具有危險性之已磨平之六角扳手及
    六角扳手各一支，前往彰化縣永靖鄉○○村○○路二九二巷
    口，以上開二支六角扳手竊取陳玉麗所有（供夫謝權衡使用
    ）車號QG-5962號自用小客車一部得手，嗣於翌日（十六日
    ）凌晨零時三十五分許，甲○○與姓名年籍不詳之成年男子
    共乘竊得之車輛，行經彰化縣田中鎮○○里○○路與員集路
    三段路口前時，見該處有巡邏員警之車輛，隨即調頭加速逃
    逸，因形跡可疑，經警發現該車為失竊車輛，乃驅車尾隨追
    捕，最終在員集路三段三六０號前，為員警陳瓊遙、朱炳榕
    合力將之圍捕，並扣得上開已磨平之六角扳手及六角扳手各
    一支。2.另於同年六月二十日下午四時許，未經同意，無故
    侵入彰化縣社頭鄉里仁村魚寮巷九號乙○○住宅內，竊取乙
    ○○所有之電腦主機及電腦螢幕各一台得手，以待變賣為金
    錢花用。嗣於同日十九時十分許，甲○○與不知情之楊志昇
    共乘車牌號碼VNW-812號輕型機車載送上開物品，行經彰化
    縣社頭鄉○○路土地公廟前，因形跡可疑，為警盤查而查悉
    上情。3.又於同年七月二十五日二十三時許，與劉明泉（檢
    察官另案偵辦）二人共同攜帶劉明泉所有客觀上足對人之生
    命、身體、安全構成威脅，具有危險性之六角扳手一支，前
    往彰化縣員林鎮○○路○段六三號前，以上開六角扳手轉開
    車門及電動門竊取劉福龍所有車號MQ-7129號自小貨車一部
    （車上尚有空氣壓縮機一台），得手後隨即驅車駛往中山高
    速公路，並在中途之中山高速公路北斗交流道與友人鄧博豪
    （檢察官另案偵辦）會合，再共同前往嘉義縣東石鄉掌潭村
    活動中心，欲出售竊得之空氣壓縮機一台，嗣於同年七月二
    十六日凌晨三時四十五分許，在該中心前為警查獲，並扣得
    上開供竊車所用之六角扳手一支。4.末於同年八月九日八時
    十五分許，在彰化縣田中鎮○○路○段一巷八堡圳旁，竊取
    陳木爐所有放置於車號M5-1775號自用小客車內之住宅遙控
    器一副、鑰匙三支及大衛杜夫香菸一包，得手後旋於同日八
    時三十分許在彰化縣田中鎮○○路與與居仁街口為警查獲。
(二)、案經彰化縣警察局二林、田中分局先後報請，及嘉義縣警察
    局朴子分局報請臺灣嘉義地方法院檢察署檢察官呈請台灣高
    等法院檢察署核轉臺灣彰化地方法院檢察署檢察官聲請簡易
    判決處刑及移送併案審理，經本院北斗簡易庭認為不宜，簽
    移本院改依通常程序審理。
二、理由
(一)、證據名稱：
　１、證人即被害人謝權衡、乙○○、陳木爐、劉福龍於警詢之
      證詞。
　２、證人楊志昇、蕭富永於警詢及證人即共同被告劉明泉、鄧
  　　博豪於警詢、偵查中之證詞。
  ３、職務報告書一份、贓物認領保管單四紙、車輛竊盜車牌失
      竊個別查詢報表─查詢車輛認可資料一份。
  ４、扣案之已磨平之六角扳手一支及六角扳手二支。
  ５、被告於警詢、偵查、本院準備程序、審理程序之自白。
  ６、臺灣高等法院被告全國前案紀錄表及台灣彰化地方法院檢
  　　察署刑案資料查註紀錄表。
(二)、另公訴人起訴事實雖未敘及被告犯罪事實欄(一)、1.3.4.之竊
    盜事實，然此三部分之事實分別與公訴人起訴之犯罪事實具
    有連續犯之裁判上一罪之關係，為起訴效力所及，本院自應
    併予審究。
(三)、量刑之理由：
    爰審酌被告犯罪之動機、目的、方法、手段、所得利益、所
    生危害，暨犯後坦認犯行之態度等一切情狀，量處如主文所
    示之刑。至於扣案之已磨平之六角扳手一支及六角扳手二支
    分別為被告所有及共犯劉明泉所有供犯罪所用之物，均依法
    宣告沒收之。
三、適用之法條：
　　應依刑事訴訟法第四百五十二條、第二百七十三條之一第一
    項、第二百九十九條第一項前段、第三百十條之二、第四百
    五十四條第一項，刑法第二十八條、第五十六條、第三百零
    六條第一項、第三百二十一條第一項第三款、第五十五條、
    第三十八條第一項第二款，罰金罰鍰提高標準條例第一條前
    段，判決如主文。
四、如不服本判決，應於判決送達後十日內，向本院提出上訴狀
    （須附繕本），上訴於臺灣高等法院臺中分院。告訴人或被
    害人對於判決如有不服具備理由請求檢察官上訴者，其上訴
    期間之計算係以檢察官收受判決正本之日期為準。
本案經檢察官何蕙君到庭執行職務
中　　華　　民　　國　　94　　年　　10　　月　　6 　　日
                  刑事第二庭　　法　官　李水源
以上正本證明與原本無異。
如不服本判決，應於判決送達後10日內向本院提出上訴狀 (須附
繕本)，上訴於臺灣高等法院臺中分院。
告訴人或被害人對於判決如有不服具備理由請求檢察官上訴者，
其上訴期間之計算係以檢察官收受判決正本之日期為準。
中　　華　　民　　國　　94　　年　　10　　月　　11　　日
                                書記官  廖建興
附錄本案論罪科刑法條全文
中華民國刑法第321條
犯竊盜罪而有左列情形之一者，處6 月以上、5 年以下有期徒刑
：
一  於夜間侵入住宅或有人居住之建築物、船艦或隱匿其內而犯
    之者。
二  毀越門扇、牆垣或其他安全設備而犯之者。
三  攜帶兇器而犯之者。
四  結夥三人以上而犯之者。
五  乘火災、水災或其他災害之際而犯之者。
六  在車站或埠頭而犯之者。
前項之未遂犯罰之。
